【裁判字號】    94,訴,765
【裁判日期】    950331
【裁判案由】    毒品危害防制條例
【裁判全文】
臺灣桃園地方法院刑事判決               94年度訴字第765號
公  訴  人  臺灣桃園地方法院檢察署檢察官
被      告  甲○○
                    （另案
上列被告因違反毒品危害防制條例案件，經檢察官提起公訴（93
年度毒偵字第4981號）及移送併案審理（臺灣桃園地方法院檢察
署94年毒偵字第3023號，臺灣高雄地方法院檢察署94年毒偵字第
4378號、94年毒偵字第8581號），被告於本院準備程序進行中，
就被訴事實及移送併案審理事實均為有罪之陳述，經本院告知簡
式審判程序意旨，並聽取公訴人及被告之意見後，本院合議庭裁
定依簡式審判程序審理，本院判決如下：
    主  文
甲○○連續施用第一級毒品，累犯，處有期徒刑壹年，扣案之第
一級毒品海洛因壹包（驗餘淨重零點貳柒公克，包裝重零點貳玖
公克）、第一級毒品海洛因壹包（驗餘淨重零點壹捌公克，包裝
重零點壹陸公克）、第一級毒品海洛因壹包（驗餘淨重零點壹零
公克，包裝重零點貳壹公克），均沒收銷燬之；又施用第二級毒
品，累犯，處有期徒刑陸月。應執行有期徒刑壹年伍月，扣案之
第一級毒品海洛因壹包（驗餘淨重零點貳柒公克，包裝重零點貳
玖公克）、第一級毒品海洛因壹包（驗餘淨重零點壹捌公克，包
裝重零點壹陸公克）、第一級毒品海洛因壹包（驗餘淨重零點壹
零公克，包裝重零點貳壹公克），均沒收銷燬之。
    事  實
一、甲○○前有下列前案紀錄：
  (一)曾因施用第二級毒品案件，於民國（下同）89年8 月16日，
    經本院以89年毒聲字第5378號裁定應送勒戒處所觀察、勒戒
    ，嗣因認無繼續施用傾向於89年9 月2 日執行完畢釋放。
  (二)又因施用第二級毒品案件，於89年12月12日，經本院以89年
    毒聲字第7687號裁定應送勒戒處所觀察、勒戒，嗣因認有繼
    續施用傾向於90年7 月27日，經本院以90年毒聲字第3209號
    裁定令入戒治處所施以強制戒治1 年，嗣於90年12月28日，
    經本院以90年毒聲字第5075號裁定停止戒治所餘戒治期間付
    保謢管束，又於91年5 月10日，經本院以91年毒聲字第1297
    號裁定撤銷停止戒治令入戒治處所強制戒治，而於92年3 月
    13日執行完畢釋放。
  (三)又前於90年間因施用第二級毒品案件，經本院以90年壢簡字
    第916 號判處有期徒刑4 月確定；復於91年間再因施用第一
    級、第二級毒品案件，經本院以91年訴字第934 號判處應執
    行有期徒刑10月確定；又於91年間因犯竊盜罪，經本院中壢
    簡易庭判處有期徒刑3 月確定，上開91年間所犯施用毒品案
    件與竊盜案件經定應執行1 年1 月後，再與前揭90年間所犯
    施用毒品案件接續執行，於93年5 月6 日假釋出監，刑期至
    93 年7月18日屆滿以已執行論。
二、甲○○猶不知悔改，於前揭強制戒治執行完畢後5 年內，另
    基於施用第一級毒品海洛因之概括犯意，自93年11月17日起
    至94年12月31日止，連續在其位於桃園縣中壢市仁愛里功學
    社新村313 號住處，施用第一級毒品海洛因多次。復於93年
    11月14日，基於施用第二級毒品安非他命之犯意，在其位於
    桃園縣中壢市仁愛里功學社新村313 號住處，施用第二級毒
    品安非他命1 次。嗣於93年11月17日晚間8 時05分許，為警
    在桃園縣中壢市○○路2 月77號土地公廟前查獲，並扣得其
    所有為供施用所持有之第一級毒品海洛因1 包（驗餘淨重0.
    27公克，包裝重0.29公克）；另於94年3 月18日下午4 時20
    分許，為警在桃園縣中壢市○○里○○路100 號旁查獲，並
    扣得其所有供施用所持有之第一級毒品海洛因1 包（驗餘淨
    重0.18公克，包裝重0.16公克）；又於94年5 月22日下午3
    時10分許，為警在高雄縣鳳山市○○路○ 段大智陸橋下查獲
    ，並扣得其所有供施用所持有之第一級毒品海洛因1 包（驗
    餘淨重0.10公克，包裝重0.21公克）；再於94年7 月8 日晚
    間6 時40分許，經警通知至高雄縣鳳山市○○路○ 段188 號
    採尿室報到並採集其尿液，經送驗結果呈鴉片類陽性反應。
二、案經桃園縣政府警察局中壢分局報請臺灣桃園地方法院檢察
    署檢察官偵查起訴及移送併案審理。
    理  由
一、被告甲○○所犯為死刑、無期徒刑、最輕本刑為3 年以上有
    期徒刑以外之罪，被告於準備程序中就被訴事實及移送併案
    審理事實均為有罪之陳述，經法官告知簡式審判程序之旨，
    並聽取公訴人、被告之意見後，合議庭認為適宜，依刑事訴
    訟法第273 條之1 第1 項規定，裁定由受命法院獨任進行簡
    式審判程序，先此敘明。
二、訊據被告甲○○對於上揭連續施用第一級毒品海洛因及施用
    第二級毒品安非他之犯行均坦承不諱。而被告於93年11月17
    日晚間10時40分許、94年3 月18日、94年5 月22日、94年7
    月8 日晚間6 時40分許，經採集尿液送驗結果，均呈嗎啡、
    鴉片類陽性反應，此有昭信科技顧問股份有限公司出具之「
    濫用藥物陽性檢體檢驗報告」1 紙、臺北榮民總醫院臨床毒
    物科「濫用藥物檢驗報告」1 紙（93年毒偵字第4981號卷第
    38、39頁）、臺灣尖端先進生技醫藥股份有限公司出具之「
    濫用藥物檢驗報告」1 紙（94年毒偵字第3023號卷第23頁）
    、臺灣驗科技股份有限公司出具之「濫用藥物尿液檢驗報告
    」1 紙（本院卷第35頁）、長榮大學出具之確認報告1 紙（
    94年毒偵字第8581號卷附刑案偵查卷宗內）等件在卷可按。
    再被告於93年11月17日晚間8 時05分許，為警扣得白粉1 包
    ；於94年3 月18日下午4 時20分許，為警扣得白粉1 包；於
    94年5 月22日下午3 時10分許，為警扣得白粉1 包，經送鑑
    驗結果，均檢出第一級毒品海洛因成分，有法務部調查局鑑
    定通知書3 紙在卷可稽（93年毒偵字第4981號卷第37頁，94
    年毒偵字第3023號卷第24頁，本院卷第55頁），足認被告之
    自白與事實相符，堪信其確有施用第一級毒品海洛因及第二
    級毒品安非他命之犯行。又被告前因施用第二級毒品案件，
    於89年8 月16日，經本院以89年毒聲字第5378號裁定應送勒
    戒處所觀察、勒戒，嗣因認無繼續施用傾向於89年9 月2 日
    執行完畢釋放。又因施用第二級毒品案件，於89年12月12日
    ，經本院以89年毒聲字第7687號裁定應送勒戒處所觀察、勒
    戒，嗣因認有繼續施用傾向於90年7 月27日，經本院以90年
    毒聲字第3209號裁定令入戒治處所施以強制戒治1 年，嗣於
    90年12月28日，經本院以90年毒聲字第5075號裁定停止戒治
    所餘戒治期間付保謢管束，又於91年5 月10日，經本院以91
    年毒聲字第1297號裁定撤銷停止戒治令入戒治處所強制戒治
    ，而於92年3 月13日執行完畢釋放等情，有被告刑案資料查
    註紀錄表及台灣高等法院被告前案紀錄表各1 份在卷可稽。
    被告於前揭強制戒治執行完畢後5 年內再犯本件施用毒品案
    件，事證明確，其犯行已經可以認定，應依法論罪科刑。
三、核被告所為，係犯毒品危害防制條例第10條第1 項、第2 項
    之施用第一級毒品及第二級毒品罪。其施用前後非法持有毒
    品海洛因、安非他命之低度行為，應為施用毒品之高度行為
    所吸收，不另論罪。又被告先後多次施用第一級毒品海洛因
    之犯行，時間緊接、方法相同，觸犯構成要件相同之罪，顯
    基於概括犯意為之，為連續犯，應依刑法第56條之規定，以
    一罪論，並加重其刑。被告所犯上開2 罪間，犯意各別，罪
    名有異，應予分論併罰。再被告自93年11月18日起至94年12
    月31日止，連續施用第一級毒品海洛因部分，雖未據公訴人
    起訴，然該部分本院認有繼續犯之裁判上一罪關係，應為起
    訴效力所及，基於審判不可分原則，應併予審理。又被告前
    於90年間因施用第二級毒品案件，經本院以90年壢簡字第
    916 號判處有期徒刑4 月確定；復於91年間再因施用第一級
    、第二級毒品案件，經本院以91年訴字第934 號判處執行有
    期徒刑10月確定；又於91年間因犯竊盜罪，經本院中壢簡易
    庭判處有期徒刑3 月確定，上開91年間所犯施用毒品案件與
    竊盜案件經定應執行1 年1 月後，再與前揭90年間所犯施用
    毒品案件接續執行，於93年5 月6 日假釋出監，刑期至93年
    7 月18日屆滿以已執行論，此有臺灣高等法院被告前案紀錄
    表1 份在卷可按，其前受有期徒刑執行完畢，於5 年以內再
    犯本件最重本刑為有期徒刑以上之罪，為累犯，應依刑法第
    47條之規定加重其刑，而就施用第一級毒品犯行部分，並遞
    加重其刑。爰審酌被告屢次施用毒品而不思悔改，品行不端
    ，意志力薄弱，其施用毒品經觀察、勒戒及強制戒治而由檢
    察官為不起訴處分後，仍無法斷絕施用毒品惡習，自有使其
    與社會上毒品來源隔離，使其能深自反省，斷絕與毒品接觸
    之必要，及被告犯罪後對於施用毒品之犯行，已經坦承，態
    度良好等一切情狀，分別量處如主文所示之刑，並定其應執
    行之刑。扣案之第一級毒品海洛因1 包（驗餘淨重0.27公克
    ，包裝重0.29公克）、第一級毒品海洛因1 包（驗餘淨重0.
    18公克，包裝重0.16公克）、第一級毒品海洛因1 包（驗餘
    淨重0.10公克，包裝重0.21公克），係被告所有為供施用所
    持有之毒品（該外包裝袋與內含之毒品已無法完全析離乾淨
    ），均應依毒品危害防制條例第18條第1 項前段之規定，諭
    知沒收銷燬之。
據上論斷，應依刑事訴訟法第273 條之1 第1 項、第299 條第1
項前段，毒品危害防制條例第10條第1 項、第2 項、第18條第1
項前段，刑法第11條、第56條、第47條、第51條第5 款，判決如
主文。
本案經檢察官何嘉仁到庭執行職務。
中    華    民    國    95    年    3     月    31    日
                  刑事第七庭    法  官  劉為丕
上正本證明與原本無異。
如不服本判決，應於判決送達後10日內向本院提出上訴狀（應附
繕本），上訴於臺灣高等法院。
                                書記官  方秀貞
中    華    民    國    95    年    3     月    31    日
附錄本案論罪科刑法條：
毒品危害防制條例第10條
施用第一級毒品者，處 6 月以上 5 年以下有期徒刑。
施用第二級毒品者，處 3 年以下有期徒刑。


司法院資訊處製作；財團法人民間司法改革基金會備份。
